臺灣基隆地方法院刑事判決　　　　　　　　　　　　　　九十年度易字第六一一號
　　公　訴　人　臺灣基隆地方法院檢察署檢察官
　　被　　　告　乙○○
右列被告因贓物案件，經檢察官聲請簡易判決處刑（九十年度偵字第三八八七號），
本院基隆簡易庭認不宜依簡易程序處理，移由刑事庭審理，本院判決如左：
    主  文
乙○○無罪。
    理  由
一、程序部分：按檢察官聲請以簡易判決處刑之案件，經法院認為有第四百五十一條
    之一第四項但書之情形者，應適用通常程序審判之，刑事訴訟法第四百五十二條
    定有明文。經查，本件被告乙○○被訴贓物案件，經本院審理後，認為被告不宜
    以簡易判決處刑，爰依前揭法條規定改用通常程序審判之，合先敘明。
二、公訴意旨略以：被告乙○○於民國九十年九月十日下午，在基隆市○○○路一三
    五巷廿一弄二之五號底一層某網咖店前，明知丙○○（業經本院另案以九十年度
    訴字第七二０號判決有期徒刑）所持有之車牌號碼ＧＲＺ─三○八號重機車，係
    來源不明之贓車（該車係甲○○所有，於同日十二時三十分左右，在基隆市○○
    ○路三巷一號前，被不詳姓名者竊取），竟仍與丙○○共同騎用收受之，嗣於同
    日廿時廿分左右，乙○○與丙○○自該網咖店步出，並由丙○○將鑰匙交予被告
    乙○○啟動機車油門，為警埋伏逮捕，丙○○適因故折回網咖內見狀逃逸，因認
    被告涉有刑法第三百四十九條第一項之收受贓物罪嫌云云。
三、公訴人認為被告涉有前述犯行，係以所查獲之機車為被害人甲○○遭竊之物，業
    據其陳明，故該機車為贓物已可認定。其次，被告乙○○自承右揭被逮捕時、地
    ，由丙○○以鑰匙發動，但鑰匙孔鬆了鑰匙會掉下來，丙○○便將鑰匙交給我等
    情，唯證人即埋伏逮捕之警員楊忠樞證稱，右揭被逮捕地為一家網咖店前，被告
    與一男子（戴白帽穿紅衣）自網咖店走出，該男子將鑰匙交付予被告，被告利用
    鑰匙發動機車，該男子又折回網咖店，警方便上前逮捕被告，詰問被告鑰匙下落
    ，但警方在被告身上搜出鑰匙一串，其中一支鑰匙適可啟動機車，至於被害人之
    機車鑰匙並未一起遭竊，唯以原鑰匙開啟機車已有困難，另依該串鑰匙之其他鑰
    匙前往丙○○住處，卻可以鑰匙開啟住宅門鎖等情明確，然依丙○○所交付鑰匙
    之開啟情形，及機車鑰匙孔之鬆垮外觀觀之，足見其主觀上對機車為來歷不明之
    贓物應有所認識云云，而為其論據。
四、訊據被告堅決否認其有收受贓物之犯行，辯稱：與友人丙○○相約在網咖店碰面
    ，離開時是丙○○將機車鑰匙交給伊去發動機車，後來警察包圍過來丙○○就跑
    走，根本不知道發動的機車是贓物等語。
五、按犯罪事實應依證據認定之，無證據不得推定其犯罪事實，刑事訴訟法第一百五
    十四條定有明文。經查，被告在被查獲時，自始供稱該機車幫友人丙○○發動引
    擎，並不知機車為贓物等情，核與本院審理中證人丙○○到場證稱：機車是我偷
    的，當天因為我人不舒服，所以將鑰匙文給被告叫伊騎車，並沒有跟他說機車是
    偷來的，後來我看到警察來了就先逃跑等語相符，而丙○○交付鑰匙與被告請其
    載送伊回家，及被告收受鑰匙發動機車引擎等情節，與一般朋友相處形態無異，
    自難以機車鑰匙孔鬆垮外觀即斷定被告有贓物之認識，實難令其負刑事責任；此
    外復查無證據足資認定被告確有贓物之認識，不能證明被告犯罪，依法應諭知無
    罪判決。
據上論斷，應依刑事訴訟法第四百五十二條、第三百零一條第一項，判決如主文。
本案經檢察官林明志到庭執行職務。
中      華      民      國    九十一    年      一      月    二十二    日
                                臺灣基隆地方法院刑事第三庭
                                      法  官    何  怡  
右正本證明與原本無異。
對於本件判決如有不服，應於收受送達後十日內，向本院提出上訴書狀，上訴於臺灣
高等法院，並按他造當事人之人數附具繕本。
                                      書記官    湯  惠  芳
中      華      民      國    九十一    年      一      月    二十四    日
